# 涉密单位如果审计

提问人：dielive77 时间：2021-03-19 13:33:08
有一个客户咨询想做年报审计，但它是一级保密单位，资料只能现场看，除了报表外不能复印和记录。也就是很多程序不能执行，这种情况能否审计？如何进行审计？中注协是否有相关规定？

回答人：chenyiwei
这类企业的审计只能由具有涉密企业审计资质（经过国防科工局、国家保密局等相关部门认证）的事务所才能承接。如果你所在的事务所没有涉密资质，则不能承接此业务；如果你所在的事务所有涉密资质，则应由事务所内具备相应资质和经验的项目组承做该业务。